【裁判字號】    98,台抗,623
【裁判日期】    980813
【裁判案由】    損害賠償強制執行聲明異議
【裁判全文】
最高法院民事裁定              九十八年度台抗字第六二三號
再 抗告 人  甲○○民國○○.
法定代理人  丙○○
代  理  人  王仁聰律師
上列再抗告人因與相對人乙○○間請求損害賠償強制執行聲明異
議事件，對於中華民國九十八年六月一日台灣高等法院高雄分院
裁定（九十八年度抗字第一四一號），提起再抗告，本院裁定如
下：
    主  文
再抗告駁回。
再抗告程序費用由再抗告人負擔。
    理  由
本件再抗告人以台灣高雄地方法院（下稱高雄地院）九十七年度
家訴字第三五號確定判決為執行名義，向該院聲請對相對人之財
產強制執行。高雄地院司法事務官以九十七年度司執字第九六八
八一號裁定駁回其聲請，再抗告人對之聲明異議，亦經該院以九
十八年度審事聲字第一二號裁定駁回其異議。再抗告人提起抗告
。原法院以：再抗告人於民國九十七年九月二十四日聲請強制執
行之執行名義為高雄地院九十七年度家訴字第三五號確定判決，
該判決於九十七年八月十一日確定，主文諭知「被告（即相對人
）應自九十七年三月二十五日起至一一三年十一月十二日止，按
於每月一日給付原告甲○○（即再抗告人）新台幣（下同）一萬
元，如有一期未按期履行，視為全部到期」等情，有強制執行聲
請狀、判決書及確定證明書足稽。則上開確定判決所示再抗告人
之債權，為自九十七年四月一日起至同年九月一日止計六個月六
萬元已到期之債權及自九十七年十月一日起至一一三年十一月十
二日止未到期而分期給付之債權。而已到期之債權六萬元，係因
不可歸責於相對人之事由，致相對人無法依該判決主文所示於每
月一日給付再抗告人，即無一期未按履行，視為全部到期之適用
。且已到期債權與未到期債權之執行方法不同，前者再抗告人得
請求相對人一次給付六萬元；後者則相對人需按月給付一萬元，
如有一期未按期履行，未到期部分視為全部到期。本件再抗告人
係以相對人未按月給付一萬元，喪失分期給付之利益，聲請對之
強制執行全部債權一百九十七萬二千八百八十元，並未請求相對
人一次給付已到期之六萬元。惟查相對人於該判決確定前之九十
七年七月二十九日給付三萬元，又於同年八月二十九日、同年九
月三十日分別給付一萬元，於同年十月十六日再給付三萬元，同
年十一月二十六日、同年十二月三十日、九十八年一月二十日、
同年二月二十四日分別給付一萬元，迄今按月給付，並未積欠，
為兩造所不爭執，且有第一商業銀行存款存根聯可稽。是相對人
已清償已到期之六萬元，迄今按月給付一萬元予再抗告人，並無
遲延之情事。則再抗告人主張相對人未依執行名義履行，債權視
為全部到期，尚非可採等詞。因而維持高雄地院所為駁回再抗告
人異議之裁定，駁回其抗告，經核於法並無違誤。再抗告論旨，
徒以相對人於九十七年八月二十九日給付一萬元，係抵充九十七
年七月一日之債務，至伊聲請強制執行時，相對人並未給付九十
七年九月一日之債務，應認未到期債權之停止條件已成就，自得
聲請強制執行云云，指摘原裁定不當，聲明廢棄，非有理由。
據上論結，本件再抗告為無理由。依強制執行法第三十條之一，
民事訴訟法第四百九十五條之一第二項、第四百八十一條、第四
百四十九條第一項、第九十五條、第七十八條，裁定如主文。
中    華    民    國  九十八  年    八    月   十三   日
                      最高法院民事第四庭
                          審判長法官  劉  延  村
                                法官  許  澍  林
                                法官  黃  秀  得
                                法官  許  正  順
                                法官  魏  大  喨
      本件正本證明與原本無異
                                      書  記  官
中    華    民    國  九十八  年    八    月  二十五  日
                                                     m


司法院資訊處製作；財團法人民間司法改革基金會備份。
